臺灣高雄地方法院民事判決
111年度雄小字第1408號
原      告  張仁麟  
被      告  朱慶璋  

上列當事人間請求損害賠償事件，本院於民國111年7月13日言詞
辯論終結，判決如下：
    主  文
被告應給付原告新臺幣壹萬陸仟肆佰柒拾參元。
原告其餘之訴駁回。
訴訟費用新臺幣壹仟元由被告負擔。
本判決第一項得假執行；但被告如以新臺幣壹萬陸仟肆佰柒拾參
元為原告預供擔保後，得免為假執行。
    事實及理由
壹、程序部分：按訴狀送達後，原告不得將原訴變更或追加他訴
    ，但擴張或減縮應受判決事項之聲明者，不在此限，民事訴
    訟法第255 條第1 項第3 款定有明文。查本件原告起訴時原
    請求：被告應給付原告新臺幣（下同）66,361元（見本院卷
    第7頁）；嗣於本院審理期間，當庭變更聲明為：被告應給
    付原告49,465元（見本院卷第83頁）。經核原告起訴及當庭
    變更之請求，為減縮應受判決事項之聲明，與前揭規定並無
    不合，應予准許。
貳、實體部分：
一、原告主張：被告於民國110年10月26日11時21分許，駕駛車
    牌號碼000-0000號自用小客車自高雄市三民區沿九如一路內
    快車道西向東行欲往九如一路24巷處，適伊駕駛車牌號碼00
    -0000號自用小客貨車（下稱系爭車輛）沿正義路南向西左
    轉九如一路，被告因闖紅燈而撞及伊之車輛左前側（下稱系
    爭事故）。系爭車輛經送廠維修支出修復費用新臺幣（下同
    ）49,465元（含工資9,875元及零件39,590元），故依民法
    第184條第1項規定，請求被告賠償之，並聲明：㈠被告應給
    付原告49,465元。㈡訴訟費用由被告負擔。
二、被告則以：對事故之發生不爭執，惟請求依法折舊等語。
三、得心證之理由： 
㈠、原告主張被告於上開時地駕駛自用小客車，遇紅燈不依車道
    連貫暫停而逕行插入車道間，而撞擊原告所駕駛之系爭車輛
    之事實，業經提出道路交通事故當事人登記聯單、道路交通
    事故初步分析研判表、行車執照、道路交通事故現場圖、估
    價單、現場照片、修車照片等為證（本院卷第15-26頁），
    並有本院就系爭事故依職權調取高雄市政府警察局交通警察
    大隊函檢附道路交通事故初步分析研判表、道路交通事故現
    場圖、道路交通事故談話紀錄表、交通事故照片等件在卷可
    稽（本院卷第31-52頁），且經本院勘驗兩車行車紀錄器錄
    影光碟並製有勘驗筆錄（本院卷第84頁）如下：
　⒈檔案B135496_00000000000000000
    記錄器時間（下同）11：20：06畫面開始，車輛行駛於民族
    路快車道，前方正義路口號誌為綠燈。
    11：20：07～11：20：14車輛超過停止線後，前方車輛回堵
        ，前車及旁車均停等。
    11：20：14前方正義路口號誌轉為黃燈。
    11：20：18前方正義路口號誌轉紅燈。
    11：20：18～11：21：16車輛於原地停等。
    11：21：17～11：21：19車輛往左行駛。
    11：21：20車輛往左駛出車道後，往前行駛。
    11：21：21車號00-0000號車輛自右側正義路駛來。
    11：21：22～11：21：23與車號00-0000號車輛碰撞。
  ⒉檔案B135496_00000000000000000
    11：21：04 車輛行駛於正義路中間車道。前方號誌為綠   
        燈。
    11：21：04～11：21：06駛入左轉專用車道。前方號誌為綠
        燈。
    11：21：10車輛超越停止線，往民族路左轉。
    11：21：13 左轉駛入民族路，左方AWC-8167號車輛駛來。
    11：21：15與AWC-8167號車輛碰撞。
    上開錄影畫面經截圖附卷可佐（本院卷第87-97頁），並為
    被告所不爭執，足認被告確有遇紅燈不依車道連貫暫停而逕
    行插入車道間之過失。又系爭車輛之受損，既係來自於兩車
    之碰撞，與被告之過失駕駛行為，自具相當因果關係。原告
    主張被告應負侵權行為損害賠償責任，自屬有據。
㈡、次按因故意或過失，不法侵害他人之權利者，負損害賠償責
    任，民法第184條第1項前段定有明文。經查，系爭事故被告
    既有未注意車前況之過失肇致，依前揭規定，被告自應對原
    告負侵權行為之損害賠償責任。又按負損害賠償責任者，除
    法律另有規定或契約另有訂定外，應回復他方損害發生前之
    原狀，債權人亦得請求支付回復原狀所必要之費用，以代回
    復原狀，民法第213條第1項、第3項定有明文。再按物被毀
    損時，被害人除得依民法第196條請求賠償外，並不排除民
    法第213條至第215條之適用。依民法第196條請求賠償物被
    毀損所減少之價額，得以修復費用為估定之標準，但以必要
    者為限（例如：修理材料以新品換舊品，應予折舊），最高
    法院77年第9次民事庭會議決議內容可參。依行政院所頒固
    定資產耐用年數表及固定資產折舊率表，【非運輸業用客車
    、貨車】之耐用年數為5年，依平均法計算其折舊結果（即
    以固定資產成本減除殘價後之餘額，按固定資產耐用年數表
    規定之耐用年數平均分攤，計算折舊額），每年折舊率為5 
    分之1 ，並參酌營利事業所得稅查核準則第95條第6 項規定
    「 固定資產提列折舊採用定率遞減法者，以1年為計算單位
    ，其使用期間未滿1 年者，按實際使用之月數相當於全年之
    比例計算之，不滿1月者，以1 月計」，本件乙車自出廠日9
    3年5月，迄本件車禍發生時即110年10月26日，已使用17年6
    月，則零件扣除折舊後之修復費用估定為6,598元【計算方
    式：1.殘價＝取得成本÷( 耐用年數＋1)即39,590÷(5+1)≒6,59
    8（小數點以下四捨五入）；2.折舊額 ＝(取得成本－殘價)×1
    /（耐用年數）×（使用年數）即(39,590－6,598) ×1/5×（17
    +6/12）≒32,992（小數點以下四捨五入）；3.扣除折舊後價
    值＝（新品取得成本－折舊額）即39,590－32,992＝6,598】。
    從而，原告請求回復原狀所需必要費用，包含折舊後之零件
    費6,598元，及工資9,875元，合計為16,473元，即屬有據。
四、綜上所述，原告依民法侵權行為法律關係請求被告給付16,4
    73元為有理由，應予准許。逾此部分之請求，即屬無據，應
    予駁回。
五、本件事證已臻明確，兩造其餘攻擊防禦方法及所提證據，經
    核與判決結果不生影響，爰不逐一論述，併此敘明。
六、本件係依民事訴訟法第436 條之8 第1 項適用小額訴訟程序
    所為之判決，依同法第436 條之20規定，應就被告敗訴之部
    分，依職權宣告假執行。本院併依職權酌定相當擔保金額為
    被告得免假執行之宣告。
七、本件兩造各為一部勝訴、一部敗訴，因原告確有提起本件訴
    訟必要，且起訴後應徵之裁判費至少為1,000 元（民事訴訟
    法第77條之13規定參照），是本院認應依民事訴訟法第79條
    規定，酌量情形由被告全部負擔。
中　　華　　民　　國　　111 　年　　8 　　月　　3 　　日
                   高雄簡易庭   法  官  鄧怡君
以上正本係照原本作成。
民事訴訟法第436 條之24第2 項：對於本判決之上訴，非以違背
法令為理由，不得為之。
如對本判決上訴，須於判決送達後20日內向本院提出上訴狀，並
須表明原判決所違背之法令及其具體內容與依訴訟資料可認為原
判決有違背法令之具體事實之上訴理由（均須按他造當事人之人
數附繕本）。
中　　華　　民　　國　　111 　年　　8 　　月　　3 　　日
                                書記官  吳語杰